【裁判字號】    98,審易,1372
【裁判日期】    981030
【裁判案由】    竊盜等
【裁判全文】
臺灣桃園地方法院宣示判決筆錄        98年度審易字第1372號
公  訴  人  臺灣桃園地方法院檢察署檢察官
被      告  丙○○
上列被告因竊盜等案件（起訴案號：98年度偵字第17110 號），
於中華民國98年10月30日下午5 時許，在本院第十四法庭宣示判
決，出席職員如下：
          法  官   鍾雅蘭
          書記官   楊郁馨
法官起立朗讀判決主文、犯罪事實要旨、處罰條文，及告以上訴
限制、期間並提出上訴狀之法院，且諭知記載其內容：
一、主  文：
    丙○○意圖為自己不法之所有，而侵占離本人所持有之物，
    處罰金新臺幣伍仟元，如易服勞役，以新臺幣壹仟元折算壹
    日；又共同變造特種文書，足以生損害於公眾及他人，累犯
    ，處有期徒刑月，如易科罰金，以新臺幣壹仟元折算壹日
    ，扣案之甲○○中華民國交通部製發汽車駕駛執照上換貼為
    丙○○之照片壹張沒收；又竊盜，累犯，處有期徒刑伍月，
    如易科罰金，以新臺幣壹仟元折算壹日。所處有期徒刑部分
    ，應執行有期徒刑陸月，如易科罰金，以新臺幣壹仟元折算
    壹日，扣案之甲○○中華民國交通部製發汽車駕駛執照上換
    貼為丙○○之照片壹張沒收。
二、犯罪事實要旨：
    丙○○(一)前於民國90年間因妨害風化案件，經臺灣雲林地方
    法院（以下簡稱雲林地院）以92年度簡字第136 號判決判處
    有期徒刑6 月確定；(二)繼於91年間因竊盜案件，經臺灣彰化
    地方法院以91年度彰簡字第423 號判決判處有期徒刑6 月確
    定；(三)於同年間再因妨害兵役案件經臺灣嘉義地方法院（以
    下簡稱嘉義地院）以92年度簡字第242 號判決判處有期徒刑
    3 月，嗣經嘉義地院以92年度簡上字第76號判決駁回上訴確
    定，上開(二)(三)所判處之罪刑嗣經嘉義地院以92年度聲字第87
    9 號裁定合併定應執行刑為有期徒刑8 月確定；(四)於同年間
    復因竊盜案件，經臺灣高等法院臺中分院以92年度上易字第
    776 號判決判處有期徒刑2 年6 月確定；(五)另於93年間因偽
    造文書、連續竊盜等案件，經雲林地院以93年度訴字第167
    號判決分別判處有期徒刑8 月、5 月，應執行有期徒刑1 年
    確定；(六)又於前揭觀察、勒戒執行完畢釋放後5 年內，即於
    93年間再因連續施用第一級毒品案件，經雲林地院以93年訴
    字第214 號判決判處有期徒刑10月確定，上開(五)(六)所判處之
    罪刑嗣經雲林地院以96年度聲減字第370 號裁定分別減刑二
    分之一，並定應執行刑為有期徒刑11月確定，上開各罪接續
    執行，於96年9 月21日縮刑假釋併付保護管束出監，迄97年
    1 月16日保護管束期滿未經撤銷假釋，其未執行之刑，以已
    執行論（於本案構成累犯）。詎其仍不知悔改，而為下列犯
    行：
  (一)於97年12月中旬某日，在桃園縣桃園市○○路大有國中附近
    ，拾獲脫離甲○○本人所持有，遭年籍不詳之人竊取後丟棄
    之中華民國交通部製發汽車駕駛執照（職業聯結車）1 張後
    ，旋即意圖為自己不法之所有而侵占入己。
  (二)丙○○於侵占上開甲○○遺失之中華民國交通部製發汽車駕
    駛執照（職業聯結車）1 張後，復於98年4 月間，透過網路
    與某姓名、年籍均不詳，綽號「小德」之男子共同基於變造
    特種文書之犯意聯絡，以新臺幣（下同）5,000 元（起訴書
    誤載為1,000 元，本院應予更正）之代價，在臺北縣板橋市
    新海橋中華路附近，提供自己之照片1 張，由「小德」將丙
    ○○提供之照片換貼在甲○○上開駕駛執照上而變造該特種
    文書，致生損害於甲○○及交通部管理汽車駕駛人駕駛執照
    之正確性。
  (三)又意圖為自己不法之所有，於98年5 月13日下午某時，在桃
    園縣中壢市○○路39號對面，以自備鑰匙（未扣案）打開溫
    凱強所有，由乙○所使用之牌照號碼為T4-9953 號自用小客
    車車門，竊取乙○置放於該車內之中華民國交通部製發汽車
    駕駛執照2 張（普通小型車、普通重型機車各1 張）、中華
    民國國民身分證1 張、牌照號碼T4 -9953號自用小客車行車
    執照1 張及高速公路通行回數票4 張等物，嗣因警方另案調
    查簡啟斌竊盜案，於98年5 月24日晚間8 時在簡啟斌位於桃
    園縣桃園市○○街152 號10樓住處內起獲上開物品，並扣得
    甲○○中華民國交通部製發汽車駕駛執照（職業聯結車）上
    換貼為丙○○之照片1 張，進而循線查悉上情。
三、處罰條文：
    刑法第337 條、第212 條、第320 條第1 項、第42條第3 項
    、第47條第1 項、第41條第1 項、第51條第5 款、第38條第
    1 項第2 款，刑法施行法第1 條之1 第1 項、第2 項前段。
四、協商判決除有刑事訴訟法第455 條之4 第1 項第1 款於本訊
    問程序終結前，被告撤銷協商合意或檢察官撤回協商聲請者
    ；第2 款被告協商之意思非出於自由意志者；第4 款被告所
    犯之罪非第455 條之2 第1 項所定得以協商判決者；第6 款
    被告有其他較重之裁判上一罪之犯罪事實者；第7 款法院認
    應諭知免刑或免訴、不受理者情形之一，及違反同條第2 項
    「法院應於協商合意範圍內為判決；法院為協商判決所科之
    刑，以宣告緩刑或2 年以下有期徒刑、拘役或罰金為限」之
    規定者外，不得上訴。
五、如有前述例外得上訴之情形，又不服本件判決，得自收受判
    決送達後10日內，向本院提出上訴書狀，上訴於第二審法院
    。
中    華    民    國    98    年    10    月    30    日
                        刑事庭  法  官  鍾雅蘭
以上正本證明與原本無異。
                                書記官  楊郁馨
中    華    民    國    98    年    10    月    30    日
附錄本案論罪科刑法條：
中華民國刑法第212條
偽造、變造護照、旅券、免許證、特許證及關於品行、能力服務
或其他相類之證書、介紹書，足以生損害於公眾或他人者，處1
年以下有期徒刑、拘役或3 百元以下罰金。
中華民國刑法第320 條
意圖為自己或第三人不法之所有，而竊取他人之動產者，為竊盜
罪，處5 年以下有期徒刑、拘役或5 百元以下罰金。
意圖為自己或第三人不法之利益，而竊佔他人之不動產者，依前
項之規定處斷。
前二項之未遂犯罰之。
中華民國刑法第337條
意圖為自己或第三人不法之所有，而侵占遺失物、漂流物或其他
脫離本人所持有之物者，處5 百元以下罰金。
中華民國刑法施行法第1 條之1
中華民國94年1 月7 日刑法修正施行後，刑法分則編所定罰金之
貨幣單位為新臺幣。
94年1 月7 日刑法修正時，刑法分則編未修正之條文定有罰金者
，自94年1 月7 日刑法修正施行後，就其所定數額提高為30倍。
但72年6 月26日至94年1 月7 日新增或修正之條文，就其所定數
額提高為3 倍。


司法院資訊處製作；財團法人民間司法改革基金會備份。
